臺灣高等法院刑事判決　　　　　　　 100年度上易字第1119號
上　訴　人　臺灣士林地方法院檢察署檢察官
上　訴　人
即　被　告　李厚平
上列上訴人等因被告竊盜案件，不服臺灣士林地方法院100 年度
易字第20號，中華民國100年3月31日第一審判決（起訴案號：臺
灣士林地方法院檢察署99年度偵字第6042號），提起上訴，本院
判決如下：
    主  文
上訴駁回。
    事  實
一、李厚平曾於民國九十七年間，因竊盜案件，經臺灣板橋地方
    法院以九十七年度簡字第二六二二號判決判處有期徒刑四月
    ，如易科罰金以新臺幣一千元折算一日，於九十七年六月十
    二日確定，並於九十八年六月二十四日易科罰金執行完畢。
    詎猶不知悛悔，意圖為自己不法之所有，於九十九年四月二
    十日晚間八時許，在新北市淡水區○○○路○段三八一巷一
    二二號博德新城建築工地（下稱本工地）十一樓，攜帶其所
    有客觀上足對人之生命、身體、安全構成威脅，具有危險性
    屬於兇器之夾線鉗、老虎鉗、活動扳手、鋸子各一把，以之
    剪斷江春承包本工地電纜線工程新安裝之電纜線九條，而下
    手竊取之。李厚平尚未得手，即因剪斷之電纜線自本工地十
    一樓管道間，掉落至地下一樓，為正在本工地施工之江春、
    員工楊士緯及本工地主任張順泰發現有異，因而報警處理。
    旋經到場處理警員在本工地五樓外水泥雨遮上，尋獲躲藏之
    李厚平，乃予以逮捕，並於李厚平身旁扣得附表所示李厚平
    所有包括上述夾線鉗、老虎鉗、活動扳手、鋸子之供行竊使
    用之物品。
二、案經新北市政府警察局淡水分局報告臺灣士林地方法院檢察
    署檢察官偵查起訴。
    理  由
壹、證據能力部分：
一、證人江春、楊士緯、張順泰於偵查中向檢察官所為之陳述，
    均業經依法具結，又查無顯有不可信之情況，依刑事訴訟法
    第一百五十九條之一第二項之規定，自得作為證據。
二、本判決所援引被告以外之人於審判外之言詞或書面陳述，除
    證人江春、楊士緯、張順泰於偵查中向檢察官所為之陳述外
    ，因檢察官、上訴人即被告李厚平於本院調查證據時，知有
    刑事訴訟法第一百五十九條第一項不得為證據之情形，而未
    於言詞辯論終結前聲明異議，本院審酌上開被告以外之人於
    審判外之陳述，並無不法取得及證明力明顯過低之瑕疵，認
    為適當，依刑事訴訟法第一百五十九條之五之規定，亦得作
    為證據。
貳、實體部分：
一、上揭事實，業據被告於本院準備程序及審判程序坦承不諱，
    核與證人江春、楊士緯、張順泰於檢察官訊問時及原審；證
    人即查獲警員黃新元於原審證述情節相符（見偵查卷第七０
    至七二頁、原審易字卷第四七至七一頁、原審審易字卷第三
    ０、三一頁），並有新北市政府警察局淡水分局水碓派出所
    搜索扣押筆錄、扣押物品目錄表、贓物認領保管單、現場及
    贓物照片等附卷可稽（見偵查卷第二二至二六頁、第二九頁
    、第三四至四一頁），暨附表所示之物品扣案可資佐證，足
    認被告於本院之自白與事實相符，可以採取。是本件事證明
    確，被告犯行洵堪認定，應依法論罪科刑。
二、按刑法第三百二十一條第一項第三款之攜帶兇器竊盜罪，係
    以行為人攜帶兇器竊盜為加重條件，此所謂兇器，其種類並
    無限制，凡客觀上足對人之生命、身體、安全構成威脅，具
    有危險性之兇器均屬之，且祇須行竊時攜帶此種具有危險性
    之兇器為已足，並不以攜帶之初有行兇之意圖為必要（最高
    法院七十九年度臺上字第五二五三號判例參照）。本件被告
    所攜帶行竊使用之夾線鉗、老虎鉗、活動扳手、鋸子各一把
    ，材質堅硬、鋒利，客觀上足對人之生命、身體、安全構成
    威脅，揆諸上開說明，自應認為係屬兇器無訛。又被告進入
    本工地，已著手竊取電纜線，尚未得手，即被查獲，為未遂
    犯。核被告所為，係犯刑法第三百二十一條第二項、第一項
    第三款之攜帶兇器竊盜未遂罪。被告有事實欄所載之犯罪、
    科刑、執行情形，有本院被告前案紀錄表在卷可稽，被告受
    有期徒刑之執行完畢後，於五年以內故意再犯本件有期徒刑
    以上之罪，應依刑法第四十七條第一項之規定，論以累犯並
    加重其刑。又被告已著手於竊盜犯行之實行而不遂，為未遂
    犯，爰依刑法第二十五條第二項之規定，按既遂犯之刑減輕
    其刑，並先加後減之。
三、原審以被告犯攜帶兇器竊盜未遂罪事證明確，因而援引刑法
    第三百二十一條第二項、第一項第三款、第二十五條第二項
    、第四十七條第一項、第三十八條第一項第二款等規定，並
    說明審酌被告事後一再飾詞卸責，否認犯行，未見任何悔意
    ，及被告素行不良等一切情狀，認檢察官請求量處有期徒刑
    一年九月尚嫌過重，因而量處有期徒刑七月，又附表所示之
    物品係被告所有供犯罪所用之物，爰予宣告沒收。原判決認
    事用法俱無不合，量刑尚稱妥適。檢察官上訴意旨略以：被
    告素行不良，於警詢、檢察官訊問時及原審不惟否認犯行，
    甚且推諉卸責，完全不知悔悟，犯罪後態度不良，又未賠償
    被害人損失，原判決量處有期徒刑七月，實在太輕等語，指
    摘原判決量刑不當。本院審酌被告於本院已坦承犯行，不再
    卸責諉過，又被告行竊尚未得手，並無任何犯罪所得，被害
    人損失有限等一切情狀，原判決量處有期徒刑七月，尚難謂
    有量刑過輕情形。至於被告上訴意旨指摘原判決量刑過重，
    請求從輕量刑云云，審以被告前有多次犯罪紀錄，可謂素行
    不良，又被告犯罪情節不輕，於警詢、檢察官訊問時及原審
    一再否認犯行，至本院始坦承犯行之犯罪後態度，原判決量
    處有期徒刑七月，已屬從輕量刑，顯無過重可言。綜上所述
    ，本件檢察官及被告之上訴均無理由，應予駁回。
據上論斷，應依刑事訴訟法第三百六十八條，判決如主文。
本案經檢察官姜貴昌到庭執行職務。
中    華    民    國   100    年    6     月    30    日
            刑事第二十四庭審判長法  官  李錦樑
                                法  官  陳恆寬
                                法  官  朱瑞娟
以上正本證明與原本無異。
不得上訴。
                                書記官  丁淑蘭
中    華    民    國   100    年    6     月    30    日
附錄：本案論罪科刑法條全文
中華民國刑法第321條
（加重竊盜罪）
犯竊盜罪而有下列情形之一者，處 6 月以上、5 年以下有期徒
刑，得併科新臺幣 10 萬元以下罰金：
一、侵入住宅或有人居住之建築物、船艦或隱匿其內而犯之者。
二、毀越門扇、牆垣或其他安全設備而犯之者。
三、攜帶兇器而犯之者。
四、結夥三人以上而犯之者。
五、乘火災、水災或其他災害之際而犯之者。
六、在車站、埠頭、航空站或其他供水、陸、空公眾運輸之舟、
    車、航空機內而犯之者。
前項之未遂犯罰之。
附表
┌──┬───────┐
│編號│扣案物品      │
├──┼───────┤
│1   │夾線鉗壹把    │
├──┼───────┤
│2   │活動扳手壹把  │
├──┼───────┤
│3   │老虎鉗壹把    │
├──┼───────┤
│4   │鋸子壹把      │
├──┼───────┤
│5   │棉手套陸雙    │
├──┼───────┤
│6   │頭頂燈壹個    │
├──┼───────┤
│7   │安全帽壹個    │
├──┼───────┤
│8   │手提袋壹只    │
└──┴───────┘